臺灣臺北地方法院刑事判決　　　九十三年度簡上字第一九九號
上　訴　人　丙○○
即　被　告
輔　佐　人　乙○○
上列上訴人即被告因竊盜案件，不服本院民國九十三年六月十六
日九十三年度簡字第一五二四號第一審簡易判決（聲請簡易判決
處刑案號：九十三年度速偵字第一一七號），提起上訴，本院管
轄之第二審合議庭判決如下：
    主  文
上訴駁回。
    事  實
一、丙○○意圖為自己不法之所有，於民國九十三年五月二十九
    日十時三十分許，進入甫開門營業，設於臺北市○○○路○
    段五五號之「珠麗月比薩屋」，趁店員甲○○不注意之際，
    打開櫃檯內未上鎖之抽屜，竊取抽屜內新臺幣一萬三千元得
    手，並將之藏放於左褲袋內，旋為甲○○發覺有異，報警當
    場查獲。
二、案經臺北市政府警察局中山分局報告臺灣臺北地方法院檢察
    署檢察官偵查並聲請以簡易判決處刑。
    理  由
一、上開犯罪事實，業據被告丙○○於警訊、偵查及本院二審審
    理時坦承不諱（九十三年度速偵字第一一七號偵卷第五頁、
    第二三、二四頁、本院審判筆錄第二、三頁），核與甲○○
    警訊中指訴情節相符（同偵卷第六頁），且有贓物認領保管
    收據、失竊物照片二幀附卷可稽（同偵卷第七、八頁），事
    證已明。被告之輔佐人乙○○雖於本院陳述意見稱：被告有
    智能不足情形等語，惟經本院將被告送請行政院衛生署桃園
    療養院鑑定結果，認被告雖有輕度智能障礙，惟行為當時之
    精神狀態未達於精神耗弱之程度，此有該院九十四年三月七
    日桃療醫字第０九四０００一０六０號函附精神鑑定報告附
    於本院二審卷為憑，被告輔佐人前開陳述固屬實在，然尚不
    足據為有利被告之認定。綜上，本件事證明確，被告犯行可
    以認定。
二、核被告所為，係犯刑法第三百二十條第一項之竊盜罪。原審
    認被告事證明確，適用刑法第三百二十條第一項、第四十一
    條第一項前段，罰金罰鍰提高標準條例第一條前段、第二條
    之規定，逕以簡易判決處被告有期徒刑五月，如易科罰金，
    以三百元折算一日，其認事用法並無不合，量刑亦屬妥適，
    上訴意旨指摘原判決不當，求予廢棄，為無理由，應駁回上
    訴。
據上論斷，應依刑事訴訟法第四百五十五之一條第三項、第三百
六十八條，判決如主文。
本案經檢察官陳韻如到庭執行職務
中　　華　　民　　國　九十四　年　　六　　月　二十三　日
　　　　　　　　　刑事第五庭  審判長法　官　黃程暉
                                    法  官  賴秀蘭
                                    法  官  高偉文
以上正本證明與原本無異。
不得上訴。
　　　　　　　　　　　　　　　　    書記官　張華瓊
中　　華　　民　　國　九十四　年　　六　　月　二十三　日
附錄本案論罪科刑法條全文
中華民國刑法第三百二十條
意圖為自己或第三人不法之所有，而竊取他人之動產者，為竊盜
罪，處五年以下有期徒刑、拘役或五百元以下罰金。
意圖為自己或第三人不法之利益，而竊佔他人之不動產者，依前
項之規定處斷。
前二項之未遂犯罰之。
